【裁判字號】    97,消債更,400
【裁判日期】    980714
【裁判案由】    更生事件
【裁判全文】
臺灣新竹地方法院民事裁定           97年度消債更字第400號
聲  請  人  甲○○
                      9號
上列當事人因消費者債務清理事件聲請更生，本院裁定如下：
    主  文
聲請駁回。
聲請費用由聲請人負擔。
    理  由
一、按債務人不能清償債務或有不能清償之虞者，得依本條例所
    定更生或清算程序，清理其債務，消費者債務清理條例第3
    條定有明文。又聲請更生或清算不合程式或不備其他要件者
    ，法院應以裁定駁回之，但其情形可以補正者，法院應定期
    間先命補正，復為同條例第8條所明定。
二、查本件債務人即聲請人向本院聲請更生，雖主張：其有不能
    清償債務情事，前已提出債權人清冊，以書面向最大債權金
    融機構請求共同協商債務清償方案，惟協商不成立，且其無
    擔保或無優先權之債務總額未逾新臺幣 (下同)1,200 萬 元
    ，復未經法院裁定開始清算程序或宣告破產云云。
(一)、本件聲請人其積欠債權人之債務如下：
  1.渣打銀行，76,163元
  2.上海匯豐銀行，47,500元。
  3.陽信銀行，190,000元。
  4.大眾銀行，13,416元。
  5.中國信託銀行，852,000元。
  6.匯誠第一資產管理公司，700,000元。
    合計1,879,079元。
(二)、至聲請人現每月收入約21000 元，其配偶每月收入約3 萬，
    業經聲請人於98年6 月10日在本院調查陳述明確。且聲請人
    前開借款目的應係在支付家庭生活費用，是以計算聲請人下
    否有能清償前開借款時，應將聲請人之配偶之收入一併計算
    ，否則將形成聲請人借款支付家庭生活費用，但聲請人之配
    偶不必支付家庭生活費用之不合理現象。
(三)、至就聲請人家用部分，聲請人表示其3 位子女每月生活費約
    1 萬元，其配約1 萬元，縱再加上聲請人個人之生活費用，
    也不會超過3 萬元，而聲請人與其配偶每月收入逾5 萬元，
    縱扣除前開生活費用，聲請人尚有2 萬元以上可供支付前開
    借款。至聲請人另表示有房貸之支出，惟該部分之房屋貸款
    之房屋係聲請人配偶之母所有，非聲請人或其配偶所有，亦
    經聲請人陳明在卷，是以就該部分之房屋貸款之支出，不能
    列為必要生活費用之支出，附此敘明。
(四)、聲請人之債權人中最大債權銀行審酌聲請人之情況，同意給
    予聲請人179 期，零利率，每月9500元分期清償，有該行陳
    報狀可參，該數額與聲請人現每月扣薪8 千元相近，縱再加
    上聲請人積欠匯誠第一資產管理之70萬元，依聲請人與其配
    偶每月合計有2 萬元可供清償債務，就聲請人所積欠之前開
    債務應非屬無清償該債之能力。
(五)、是綜合前開說明，依聲請人及其配偶之收入，堪認債務人應
    無不能清償債務之情事，其更生之聲請既不符合消費者債務
    清理條例第3 條所定要件，且上開欠缺又屬無從補正，依上
    說明，自應駁回其聲請，爰裁定如主文。
中    華    民    國    98    年    7     月    14    日
              民事第一庭    法      官  王銘勇
上為正本係照原本作成。
如不服本裁定，應於裁定送達後10日內，以書狀向本院提出抗告
，並繳納抗告費新臺幣1千元。
中    華    民    國    98    年    7     月    14    日
                            書  記  官  曾秀貞


司法院資訊處製作；財團法人民間司法改革基金會備份。
